【裁判字號】    98,審交易,448
【裁判日期】    990430
【裁判案由】    過失傷害
【裁判全文】
臺灣桃園地方法院刑事判決           98年度審交易字第448號
公  訴  人  臺灣桃園地方法院檢察署檢察官
被      告  乙○○
上列被告因過失傷害案件，經檢察官提起公訴（98年度調偵字第
657 號），本院判決如下：
    主  文
本件公訴不受理。
    理  由
一、公訴意旨如檢察官起訴書所載（如附件）。
二、按告訴乃論之罪，告訴人於第一審辯論終結前得撤回其告訴
    ，又告訴經撤回者，法院應諭知不受理之判決，刑事訴訟法
    第238 條第1 項、第303 條第3 款分別定有明文。本件被告
    乙○○因起訴書犯罪事實欄所載行為，經檢察官認係犯刑法
    第284 條第1 項前段之過失傷害罪嫌，乃提起公訴，惟依同
    法第287 條前段規定，須告訴乃論，茲據告訴人丙○○於本
    院審理中具狀撤回告訴，有告訴人丙○○民國99年4 月11日
    刑事撤回告訴狀（經本院於99年4 月13日收狀）1 份附卷可
    稽，依前開法律規定，本件爰不經言詞辯論，逕為不受理判
    決之諭知。
三、據上論斷，應依刑事訴訟法第303 條第3 款、第307 條，判
    決如主文。
中    華    民    國    99    年    4     月    30    日
                      刑事庭  法  官  林靜梅
以上正本證明與原本無異。
如不服本判決應於收受判決後10日內向本院提出上訴書狀，並應
敘述具體理由。其未敘述上訴理由者，應於上訴期間屆滿後20日
內向本院補提理由書( 均須按他造當事人之人數附繕本) 「切勿
逕送上級法院」。
                              書記官  施春祝
中    華    民    國    99    年    4     月    30    日
附件：
臺灣桃園地方法院檢察署檢察官起訴書
                                     98年度調偵字第657號
    被      告  乙○○  男  31歲（民國○○年○○月○○日生）
                        住桃園縣桃園市○○○街37號
                        國民身分證統一編號：Ｚ000000000號
上列被告因過失傷害案件，業經偵查終結，認應提起公訴，茲將
犯罪事實及證據並所犯法條分敘如下：
        犯罪事實
一、乙○○於民國98年4 月18日上午10時20分許，騎乘車牌號碼
    299-BQB 號重型機車，沿桃園縣桃園市○○路往復興路方向
    行駛，行經桃園縣桃園市○○路107 號（中信飯店）前時，
    本應注意車前狀況，隨時採取必要之安全措施，且行車速度
    應依速限標誌或標線之規定，而依當時情形又無不能注意之
    情事，竟疏於注意其對向適有丙○○騎乘車牌號碼 115-CGP
    號之重型機車欲左轉進入中信飯店，丙○○亦無照駕駛且疏
    未注意轉彎車應讓直行車先行，兩車因而發生碰撞，致丙○
    ○受有右側橈骨骨折之傷害。乙○○於肇事後在未被有偵查
    犯罪職權之機關或公務員發覺其為犯人前，即向現場處理之
    警員坦承肇事，自首而接受裁判。
二、案經丙○○訴由桃園縣政府警察局桃園分局報告偵辦。
        證據並所犯法條
一、訊據被告乙○○固坦承於上揭時、地駕車發生車禍之事實，
    惟矢口否認有何過失傷害犯行，辯稱：係告訴人自伊（對向
    ）左邊要彎到伊右邊，看到告訴人時大約距離7 公尺，後來
    看到告訴人好像停下來要讓伊過，所以伊就加速要過去，加
    速到一半時告訴人就繼續彎過來，伊就來不及煞車等語云云
    。惟查，上揭犯罪事實，業據告訴人丙○○指訴綦詳，並有
    道路交通事故調查報告表、道路交通事故現場圖、肇事現場
    及車況照片、路口監視器錄影光碟及敏盛醫院診斷證明書等
    附卷可稽。按駕駛人本應注意車前狀況，隨時採取必要之安
    全措施，道路交通安全規則第94條第3 項定有明文，被告騎
    乘機車自應注意此等規定內容，而依卷附道路交通事故調查
    報告表所載，肇事當時並無不能注意之情事，竟疏未注意，
    以致肇事，告訴人因而受傷，被告自有過失，且被告過失駕
    駛行為，核與告訴人所受傷害間，具有相當因果關係。雖本
    件告訴人疏未注意轉彎車應讓直行車先行亦有過失，且須負
    較重之肇事因素，仍不能因此解免被告之罪責，此亦與臺灣
    省桃園縣區車輛行車事故鑑定委員會98年11月13日函覆之鑑
    定意見相符，故被告犯嫌堪以認定。
二、核被告乙○○所為，係犯刑法第284條第1項前段之過失傷害
    罪嫌。被告於肇事後即留於現場，於據報前往現場之警員尚
    未查知何人為駕車肇事之人前，即向到場之警員自承駕車肇
    事，並接受裁判等情，有桃園縣政府警察局道路交通事故肇
    事人自首情形紀錄表1 紙在卷可稽，請依刑法第62條前段規
    定減輕其刑。
三、依刑事訴訟法第251條第1項提起公訴。
    此    致
臺灣桃園地方法院
中    華    民    國    98    年     11    月    26   日
                        檢 察 官  甲  ○  ○
本件證明與原本無異
中    華    民    國    98    年     12    月     8   日
                        書 記 官  許  書  維
收受原本日期98年12月8日
參考法條：
中華民國刑法第284條第1項
因過失傷害人者，處6月以下有期徒刑、拘役或5百元以下罰金，
致重傷者，處 1 年以下有期徒刑、拘役或 5 百元以下罰金。
從事業務之人，因業務上之過失傷害人者，處1年以下有期徒刑
、拘役或1千元以下罰金，致重傷者，處3年以下有期徒刑、拘役
或2千元以下罰金。

司法院資訊處製作；財團法人民間司法改革基金會備份。
